【裁判字號】    89,易,217
【裁判日期】    890430
【裁判案由】    傷害
【裁判全文】
臺灣士林地方法院刑事判決                            八十九年易字第二一七號
    公訴人  臺灣士林地方法院檢察署檢察官
    被  告  甲○○
右列被告因傷害案件，經檢察官提起公訴（八十九年度偵字第四五五號），本院判決
如左：
    主  文
甲○○傷害人之身體，處罰金參仟元，如易服勞役，以參佰元折算壹日。
    事  實
一、甲○○與乙○○原係男女朋友，於民國八十八年五月二十七日上午八、九時許，
    乙○○因疑甲○○移情別戀而至台北市中山區○○○路五六一號甲○○服務之慶
    生醫院檢驗室找甲○○理論，並以雨傘敲打甲○○，嗣甲○○以電話聯絡其母親
    之際，乙○○即掛斷其電話，雙方再起口角，甲○○竟基於傷害之犯意，掌摑乙
    ○○之臉頰，並拉扯其手臂，將其摔倒地上，致乙○○受有左臉頰十×八公分瘀
    傷、右上臂受有二×一公分、五×二‧五公分、一‧五×一‧五公分三處瘀傷之
    傷害。
二、案經被害人乙○○訴請臺灣士林地方法院檢察署檢察官偵查起訴。
    理  由
一、訊據被告甲○○固不否認右揭時地與告訴人乙○○爭執，並掌摑告訴人之事實，
    惟矢口否認有拉扯告訴人之犯行，辯稱：我只打她耳光，並沒有抓她的手臂，不
    知她手臂之傷如何形成云云。惟查，告訴人前開所受左臉頰及右上臂之傷害，除
    據告訴人於偵查中指訴明確外，復有八十八年五月二十八日台北市立陽明醫院甲
    種診斷證明書在卷可稽，核與告訴人指訴之傷害事實相符，且參酌證人宋榮昌於
    八十九年一月二十日偵查中訊問時證稱：「．．．聽到吵鬧聲及東西落地聲，吵
    得很激烈．．．看到被告流血。」等語，可知被告與告訴人二人當時發生激烈之
    衝突，且被告自陳遭告訴人持雨傘發狂似之敲打流血，並打碎檢驗室之試管，告
    訴人並於其與其家母電話聯絡之際掛斷其電話等情，衡情被告豈會對告訴人之尋
    釁置若罔聞，且以二人當時之衝突，被告出手拉扯告訴人之手臂致其受有瘀傷，
    洵不違常，是被告辯稱未拉扯告訴人之手臂，係避重就輕之詞，不足採信，本件
    事證明確，被告犯行洵堪認定。
二、核被告所為係犯刑法第二百七十七條第一項之傷害罪。爰審酌被告之犯罪之動機
    、目的、手段、犯罪時所受之刺激、被害人所受傷害程度、被告與被害人之關係
    及被告犯罪後之態度等一切情狀，量處如主文所示之刑，並諭知易服勞役之折算
    標準。
三、據上論斷，應依刑事訴訟法第二百九十九條第一項前段、刑法第二百七十七條第
    一項、第四十二條第二項，罰金罰鍰提高標準條例第一條前段、第二條，判決如
    主文。
本案經檢察官黃惠玲到庭執行職務。
中      華      民      國     八十九    年     四      月     三十     日
                               臺灣士林地方法院刑事第四庭
                                       法  官  杜  惠  錦
右正本證明與原本無異。
如不服本判決，應於判決送達後十日內，向本院提出上訴狀。
                                       書記官  施  惠  卿
中      華      民      國     八十九    年     五      月       三     日
附錄本案論罪科刑法條全文
刑法第二百七十七條第一項：
傷害人之身體或健康者，處三年以下有期徒刑，拘役或一千元以下罰金。


司法院資訊處製作；財團法人民間司法改革基金會備份。
